臺灣高雄地方法院刑事判決　　　　　　　94年度訴字第3283號
公　訴　人　臺灣高雄地方法院檢察署檢察官
被　　　告　戊○○
　　　　　　　　　　現羈押於臺灣高雄看守所
上列被告因搶奪等案件，經檢察官提起公訴（九十四年度偵字第
一八一六四號），本院判決如下：
    主  文
戊○○竊盜，處有期徒刑肆月，扣案之鑰匙壹支沒收；又連續意
圖為自己不法之所有，而搶奪他人之動產，處有期徒刑拾月。應
執行有期徒刑壹年，扣案之鑰匙壹支沒收。
    事  實
一、戊○○於民國九十四年八月二十日夜間時分，在高雄市苓雅
    區○○○路附近某夜市與友人用餐完畢後，因身上無現款供
    搭乘交通工具返家，竟基於意圖為自己不法所有之犯意，於
    同日夜間八時許，在青年一路四巷巷口，持其所有之鑰匙一
    支，竊取丁○○所有之車牌號碼ＨＺＢ—一九一號重型機車
    得手。嗣戊○○騎乘該竊得之機車返家途中，因思及自己缺
    錢花用，竟另基於意圖為自己不法所有之概括犯意，先於同
    日夜間八時十分許，在高雄市新興區○○○路十七號前，騎
    乘上開機車自乙○○左後方，趁乙○○未及防備之際，搶奪
    乙○○所有、持於手上之皮包一只（內有信用卡二張、金融
    卡、健保卡、駕駛執照各一張、行動電話一具、現金新臺幣
    （下同）八百元），得手後戊○○即迅速逃離現場；後於同
    日夜間八時四十分許，戊○○承前開概括犯意，在文橫一路
    五巷與五福二路交岔路口，騎乘上開機車自丙○○左後方，
    趁丙○○未及防備之際，搶奪丙○○所有、持於手上之皮包
    一只（內有行動電話一具、現金六千三百元、鑰匙一串）得
    手，丙○○遭搶奪後，隨即大聲呼救，引起附近巡邏員警注
    意，乃騎乘機車追尋，而於同日夜間九時許，在高雄市○○
    區○○路與新盛街口將戊○○逮捕，並查獲扣得前開機車（
    已發還丁○○）、丙○○之皮包與其內物品（已發還丙○○
    ）及鑰匙一支（戊○○所搶得之乙○○上開物品則未扣案）
    ，因而知悉上情。
二、案經高雄市政府警察局新興分局移送臺灣高雄地方法院檢察
    署檢察官偵查起訴。
    理  由
壹、程序方面
一、按被告以外之人於審判外之言詞或書面陳述，除法律有規定
    者外，不得作為證據，刑事訴訟法第一百五十九條第一項定
    有明文。又被告以外之人於審判外之陳述，雖不符前四條之
    規定，而經當事人於審判程序同意作為證據，法院審酌該言
    詞陳述或書面陳述作成時之情況，認為適當者，亦得為證據
    ，刑事訴訟法第一百五十九條之五第一項亦定有明文。本件
    被害人丁○○、乙○○、丙○○於警詢中之陳述，為被告以
    外之人於審判外之言詞陳述，又丁○○、丙○○出具之贓物
    認領保管單，則係被告以外之人於審判外之書面陳述，而公
    訴人及被告戊○○就上開言詞及書面陳述，對其證據能力不
    爭執，同意作為證據，本院並審酌前開言詞及書面陳述作成
    時之情況均屬正常，認適當作為證據，故認上開陳述均具有
    證據能力。
二、次按，被告以外之人於偵查中向檢察官所為之陳述，除顯有
    不可信之情況者外，得為證據，刑事訴訟法第一百五十九條
    之一第二項定有明文，本件證人乙○○、丙○○於檢察官偵
    查中所為之證述內容，業經渠二人具結擔保其證詞之真實性
    ，且經本院提示後，被告及公訴人對其證據能力不爭執，是
    並無顯有不可信之情況，自應具有證據能力。
貳、實體方面
一、前揭犯罪事實，關於竊取丁○○機車及搶奪丙○○物品部分
    ，業據被告於本院審理中坦承不諱，核與被害人丁○○於警
    詢中之陳述情節（見警卷第九、十頁）、被害人丙○○於警
    詢及偵訊中之證述內容（見警卷第五、六頁、偵卷第二四頁
    ）相符，復有丁○○、丙○○出具之贓物認領保管單在卷可
    稽（見警卷第十九、二十頁），及鑰匙一支扣案可憑，則被
    告前開自白顯與事實相符，堪以採信。被告此部分犯行，罪
    證明確，洵堪認定。
二、另訊據被告矢口否認有何搶奪乙○○前開物品之犯行，辯稱
    ：伊遭逮捕之時，身上僅有三十五元，未有乙○○遭搶之物
    品，而案發當時天色已暗，乙○○有可能指認錯誤，伊實未
    為此部分搶奪犯行云云。經查，此部分犯罪事實，業據證人
    乙○○於偵訊中結證稱：九十四年八月二十日夜間八時十分
    許，伊與友人在逛街，突然遭一名歹徒騎乘機車自伊後方將
    伊皮包搶走，當時伊有看到歹徒之背影及機車，該名歹徒是
    穿白底藍袖之短袖上衣、深色褲子、戴安全帽，騎乘之機車
    為黑色重型機車，而伊友人並有記下歹徒車牌號碼，又伊遭
    搶後，有到警局報案，伊友人並將歹徒車牌號碼提供與警察
    ，而在報案過程中，被告遭警察查獲而帶回警局等語（見偵
    卷第二四、二五頁）明確，核與其前於警詢中陳述：伊是在
    高雄市新興區○○○路十七號前遭搶皮包一只，該皮包內有
    信用卡二張、金融卡、健保卡、駕駛執照各一張、行動電話
    一具、現金八百元等物品，作案歹徒係身穿藍白衣服、牛仔
    短褲、騎乘黑色重型機車，車牌號碼是ＨＺＢ—一九一號，
    自伊左後方行搶伊手上之皮包，又案發地點光線明亮、視線
    良好，所以伊可以確認上開特徵等語（見警卷第七、八頁）
    相符，並與被告遭逮捕時所著服飾及所騎乘機車之外觀（此
    有查獲相片可證，見警卷第二二頁）互核一致。雖被告以前
    詞置辯，然被害人乙○○遭搶奪之案發時間與被害人丙○○
    遭搶奪之案發時間，相隔約有三十分許，被告非無足夠之時
    間將所搶得之乙○○物品予以處分或隱匿，且被害人乙○○
    遭搶奪之時間及地點，與被害人丙○○遭搶部分有密接之關
    係，而兩案之犯案手法亦屬相同，復參以被害人乙○○係於
    被告為警查獲之前，即至警局報案製作筆錄（此亦為被告所
    自承，見本院卷第十八、四九頁），且於被告到達警局時，
    即行指認被告係行搶之人（此為被告所供陳，見本院卷第五
    八頁），則被害人乙○○亦無受員警誘導而誤指被告係行搶
    之人之虞，是此部分固未查獲被害人乙○○遭搶財物，惟佐
    以上述情狀，被害人乙○○前揭陳述實堪採信，被告上開所
    辯，當係事後卸責之詞，要無足採。綜上，被告前開搶奪乙○○物品之犯行，罪證亦屬明確，堪以認定。
三、核被告不法取得丁○○前開機車之所為，係犯刑法第三百二
    十條第一項之竊盜罪；其不法取得乙○○、丙○○上開財物
    之所為，係犯刑法第三百二十五條第一項之搶奪罪。被告先
    後二次搶奪犯行，時間緊接，犯罪構成要件相同，顯係基於
    概括犯意為之，應依連續犯之規定論以一罪，並加重其刑。
    被告所犯上開竊盜罪及搶奪罪間，犯意各別、行為互殊，觸
    犯構成要件相異之罪名，自應分論併罰。公訴意旨雖認被告
    所犯竊盜及搶奪二犯行間，有方法、目的之牽連關係，應依
    牽連犯之規定從一重以搶奪罪處斷，惟被告為前開竊盜與搶
    奪犯行之動機，詳如前揭犯罪事實所載，業據被告於本院審
    理中供陳明確（見本院卷第六十頁），是其非於竊取上開機
    車之初，即有持以為搶奪犯行之意思，其為本件搶奪犯行，
    要屬另行起意，故公訴意旨於此容有誤認，併予敘明。爰審
    酌被告正值青壯，不知憑一己之力謀生，竟以前開方式竊取
    、搶奪他人財物，所為實不足取，且其先前已有因犯搶奪犯
    行，經法院論罪科刑之紀錄，而於假釋期間為本件犯行，有
    臺灣高等法院被告前案紀錄表及臺灣高雄地方法院檢察署被
    告之刑案資料查註紀錄表在卷可稽，顯見其並無悔悟之意，
    然念及其於事後坦承部分犯行，犯後態度尚可等一切情狀，
    分別量處如主文所示之刑，並定其應執行刑，以示懲儆。扣
    案之鑰匙一支，為被告所有供其為本件竊盜犯行所用之物，
    業據其於本院審理中供陳明確（見本院卷第五八頁），爰依
    刑法第三十八條第一項第二款規定，併予宣告沒收。
據上論斷，應依刑事訴訟法第二百九十九條第一項前段，刑法第
五十六條、第三百二十條第一項、第三百二十五條第一項、第五
十一條第五款、第三十八條第一項第二款，罰金罰鍰提高標準條
例第一條前段，判決如主文。
本案經檢察官甲○○到庭執行職務。
中　　華　　民　　國　　九十四　　年　十一　月　十八　日
                  刑事第五庭    審判長法　官 李嘉興
                                      法　官 林俊寬
                                      法　官 陳君杰
以上正本證明與原本無異。
如不服本判決，應於收受送達後10日內向本院提出上訴書狀。
中　　華　　民　　國　　94　　年　　11　　月　　18　　日
　　　　　　　　　　　　　　　　　　  書記官 林明忠
附錄本判決論罪科刑法條全文：
刑法第三百二十條第一項
意圖為自己或第三人不法之所有，而竊取他人之動產者，為竊盜
罪，處五年以下有期徒刑、拘役或五百元以下罰金。
刑法第三百二十五條第一項
意圖為自己或第三人不法之所有，而搶奪他人之動產者，處六月
以上五年以下有期徒刑。
